臺灣苗栗地方法院民事簡易判決
110年度苗簡字第758號
原      告  渣打國際商業銀行股份有限公司

法定代理人  龐維哲  



訴訟代理人  李秀花  

            劉書瑋  

被      告  徐國龍  


上列當事人間返還消費借貸款事件，本院於民國111年2月9日言
詞辯論終結，判決如下：
　　主  文
被告應給付原告新臺幣198,735元。
訴訟費用由被告負擔。
本判決得假執行。
　　事實與理由
一、原告起訴主張略以：被告於民國97年9月4日向原告借款新臺
    幣（下同）250,000元，並訂立信用貸款約定書約定借款本
    息攤還方式按月分期攤還本息，每個月為1期，前2期利息為
    1.88%，第3期起依定儲利率指數加9.69%。另逾期違約金約
    定，凡逾期在6個月以內者，按前項利率10%計付，逾期超過
    6個月者，另按前項利率20%計付。並約定被告如有任何一宗
    債務不依約清償本金時，即喪失分期攤還之權利而視為全部
    到期，應將所欠借款全數1次清償。詎被告給付至100年4月5
    日止即未依約清償本金，尚積欠本金192,199元、利息6,037
    元、違約金499元，合計198,735元未為清償，爰依消費借貸
    之法律關係提起本訴。並聲明：被告應給付原告198,735元
    。
二、被告答辯略以：在10幾年前原告有將我設於渣打國際商業銀
    行股份有限公司（下稱渣打銀行）竹南分行000000000****5
    號帳戶中直接扣1筆100,000元的金額，故認債務僅剩98,735
    元。又對於原告所提積欠之本金為192,199元、利息6,037元
    、違約金499元並不爭執等語。並聲明：原告之訴駁回。
三、得心證之理由：
（一）原告主張之事實，業據其提出與所述相符之個人信用貸款
      契約書、一般約定條款、歷次渣打商銀定儲利率指數、客
      戶往來明細查詢等件為證（見本院支付命令卷第9至11、2
      1至25頁、本院卷第37至43、59、61頁）。又被告雖以在1
      0幾年前原告有將其設於渣打銀行帳戶中直接扣1筆100,00
      0元的金額，故認債務僅剩98,735元等語置辯。惟經本院
      調取被告設於渣打銀行竹南分行000000000****5號帳戶，
      自97年9月5日至110年12月21日之交易明細表，除於98年4
      月21日有21,000元、59,000元，及於99年9月8日有200元
      之存款抵銷之紀錄外，並無被告所辯以扣款100,000元存
      款抵銷借款債務之紀錄，有渣打銀行111年1月12日渣打商
      銀字第1110001054號函及所附被告上開帳戶交易明細表在
      卷可憑(見本院卷第79至87頁)，足認被告前開所辯，尚無
      可採。又被告對於原告請求至100年4月25日止，積欠之金
      額為本金192,199元、利息6,037元、違約金499元並不爭
      執(見本院卷第102頁)，是本院審酌原告提出之上開證據
      ，及被告對原告所為計算積欠金額並不爭執，堪信原告之
      主張為真實。
（二）按借用人應於約定期限內，返還與借用物種類、品質、數
      量相同之物；遲延之債務，以支付金錢為標的者，債權人
      得請求依法定利率計算之遲延利息，但約定利率較高者，
      仍從其約定利率；當事人得約定債務人於債務不履行時，
      應支付違約金，民法第478條、第233條第1項、第250條第
      1項分別定有明文。又依被告簽訂之個人信用貸款約定書
      第1條第3款約定借款利息及利率調整方式：前2期：固定1
      .88%。第3期起：依定儲利率指數+9.69%。第7款約定遲延
      利息及違約金：立約人未依約定還本或繳息時，除願自遲
      延之日起，給付按本借款約定利率計付遲延利息外，另應
      繳付本金自到期日起，利息自付息日起，逾期180天(含)
      以內者，按上開利率加付10%之違約金，超過180天以上者
      ，就超過180天以上之本金及利息另按上開利率加付20%之
      違約金。本借款到期或視為全部到期者，並願自到期日起
      ，同上開方式計付遲延利息及違約金。另一般約定條款第
      2條第1項第1款約定：立約人如有任何一宗債務不依約清
      償本金時，無須由貴行事先通知或催告，貴行得隨時減少
      一部或全部貸款金額、縮短貸款期間、將貸款視為全部到
      期或終止本約定書，有個人信用貸款約定書及一般約定條
      款在卷可憑(見本院卷第59、61頁)。被告既自100年4月25
      日起即未依約清償本金，已如前述。從而，原告本於消費
      借貸之法律關係，請求被告給付積欠之本息、違約金，為
      有理由，應予准許，爰判決如主文第1項所示。
四、本件係依民事訴訟法第427條第1項規定適用簡易程序所為被
    告敗訴之判決，依同法第389條第1項第3款規定，本院應依
    職權宣告假執行。
五、本件事證已臻明確，兩造其餘攻擊、防禦方法及所提出之各
    項證據，經審酌後於判決結果不生影響，爰不另逐一論述，
    附此敘明。　　
據上論結，原告之訴為有理由，依民事訴訟法第78條、第389條
第1項第3款，判決如主文。　　　　
中　　華　　民　　國　　111 　年　　2 　　月　　23　　日
                  苗栗簡易庭  法　官　陳秋錦
以上正本係照原本作成。
如對本判決上訴，須於判決送達後20日內向本院提出上訴狀。
                              書記官　張智揚
中　　華　　民　　國　　111 　年　　2 　　月　　23　　日